【裁判字號】    89,訴,2049
【裁判日期】    900129
【裁判案由】    毒品危害防制條例
【裁判全文】
臺灣板橋地方法院刑事判決                        八十九年度訴字第二○四九號
    公  訴  人  臺灣板橋地方法院檢察署檢察官
    被      告  甲○○
右列被告因違反毒品危害防制條例案件，經檢察官聲請簡易判決處刑（八十九年度毒
偵字第五○九二號），本院認不應以簡易判決處刑，改依通常程序審理，判決如左：
    主      文
甲○○連續施用第二級毒品，處有期徒刑陸月，如易科罰金，以參佰元折算壹日。
扣案第二級毒品安非他命壹包（淨重零點壹公克）及吸食器壹組均沒收，前開第二級
毒品安非他命並銷燬之。
    事      實
一、甲○○曾因施用毒品案件，經本院以八十八年度毒聲字第六九二四號裁定送觀察
    、勒戒後，認無繼續施用毒品之傾向，由臺灣板橋地方法院檢察署檢察官於八十
    八年十二月二十七日以八十八年度毒偵字第二一四九號處分不起訴確定，詎不知
    悛悔，猶基於概括犯意，自民國八十九年四月中旬某日起至八十九年七月二十一
    日晨六時三十分許，在臺北縣中和市○○路○段一一八巷二十號十樓頂Ａ一一室
    ，以將第二級毒品安非他命（下簡稱安非他命）置於吸食器內加熱燻烤致冒起霧
    氣再予吸食之方式，連續施用安非他命多次，迨至八十九年七月二十一日上午八
    時許，在上址為警查獲，並扣得安非他命一包（淨重零點一公克），及其所有且
    供施用安非他命所用吸食器一組，經本院以八十九年度毒聲字第四四七四號裁付
    觀察、勒戒後，認有繼續施用毒品之傾向。
二、案經臺北縣警察局移請臺灣板橋地方法院檢察署檢察官偵查聲請簡易判決處刑，
    本院認不應以簡易判決處刑，改依通常程序審理。
    理      由
一、右揭事實，業據被告甲○○坦承不諱，並有前開安非他命及施用毒品器具扣案可
    資佐證，而其為警查獲後所排放尿液經採樣送驗結果，呈甲基安非他命陽性反應
    ，有臺灣檢驗科技股份有限公司八十九年八月二十四日濫用藥物尿液檢驗報告存
    卷足稽，俱徵其自白屬實，另其曾因施用毒品案件，經本院以八十八年度毒聲字
    第六九二四號裁定送觀察、勒戒後，認無繼續施用毒品之傾向，由臺灣板橋地方
    法院檢察署檢察官於八十八年十二月二十七日以八十八年度毒偵字第二一四九號
    處分不起訴確定，有該不起訴處分書在卷可考，其於五年內再犯本件毒品危害防
    制條例第十條之罪，經裁定送觀察勒戒，認有繼續施用毒品傾向，有本院八十九
    年度毒聲字第四四七四號裁定及臺灣臺北看守所附設勒戒處所八十九年八月一日
    有無繼續施用毒品傾向證明書一份附卷可參，綜上事證明確，被告犯行堪予認定
    。
二、按安非他命係屬甲基苯乙胺化學合成麻醉藥品，吸用後會影響記憶能力及自主神
    經系統，判斷力及意志力亦均受限制，甚至引起精神錯亂，抑制呼吸，並有輕微
    成癮性，戒解不易，嚴重戕害人之身心健康，危害社會，已據毒品危害防制條例
    第二條第二項列為第二級毒品，被告甲○○施用之，係犯毒品危害防制條例第十
    條第二項之罪；其先後多次施用第二級毒品行為間，時間緊接，所犯構成要件相
    同，顯係基於概括犯意反覆實施之，為連續犯，應依刑法第五十六條規定論以一
    罪並加重其刑。被告持有安非他命後進而施用，其持有之行為應為施用行為所吸
    收，故不另論列其持有第二級毒品罪。爰審酌被告曾因施用毒品經觀察勒戒後，
    獲不起訴處分之寬典，猶因連續施用安非他命再犯本罪，顯未衷心悛悔，漠視法
    令之禁制，恣意濫用藥品，甚為可訾，兼衡其施用安非他命所生危害實以自戕健
    康為主，及其犯後終能供認無隱，態度良好等一切情狀，量處如主文所示之刑，
    並按刑法第二條第一項規定，依修正後之刑法第四十一條第一項規定，諭知易科
    罰金之折算標準，資為懲儆。
三、扣案安非他命一包（淨重零點一公克），為查獲之毒品，不問屬於何人所有，應
    依毒品危害防制條例第十八條第一項前段規定，沒收銷燬之；吸食器一組，係被
    告所有且為其施用安非他命所用器具，亦據被告於審理中供明，應依刑法第三十
    八條第一項第二款規定，併予宣告沒收。
四、公訴意旨另略以：被告甲○○另基於概括犯意，自八十九年四月中旬起至八十九
    年七月二十一日止，連續在上址施用第一級毒品，且於八十九年七月二十一日八
    時許，在上址為警扣得第一級毒品海洛因二小包及注射針筒等物品，因認被告尚
    涉施用第一級毒品罪嫌云云。訊據被告甲○○堅決否認有何施用第一級毒品犯行
    ，而其為警查獲後所排放尿液經採樣送驗結果，僅安非他命類呈陽性反應，鴉片
    類則為陰性反應，於可待因及嗎啡等項均無數值顯示，有臺灣檢驗科技股份有限
    公司八十九年八月二十四日濫用藥物尿液檢驗報告存卷足稽，與其否認施用第一
    級毒品，核無不合，又其為警查獲時，在查獲處固起出海洛因及注射針筒扣案，
    然當時在上址逗留者，除被告外，尚有陳建東、王炳宏二人（見警製移送書及檢
    查紀錄表），參合陳建東尿液檢驗結果，於安非他命及鴉片類均呈陽性反應，王
    炳宏尿液亦有安非他命陽性反應等情形（見卷附前開濫用藥物尿液檢驗報告），
    顯難排除扣案海洛因及注射針筒，係在場之其他人所持有之可能性，自亦無從以
    扣案物品資為認定被告施用第一級毒品之論據，綜上顯不能證明被告犯有施用第
    一級毒品罪行，茲以公訴人認此部分犯嫌與前開經論罪科刑犯行間，有想像競合
    之裁判上一罪關係，即不另為無罪之諭知，附此敘明。
據上論結，應依刑事訴訟法第四百五十二條、第二百九十九條第一項前段，毒品危害
防制條例第十條第二項、第十八條第一項前段，刑法第十一條前段、第五十六條、第
二條第一項、第四十一條第一項，罰金罰鍰提高標準條例第二條，判決如主文。
本案經檢察官陳孟錦到庭執行職務
中       華       民       國     九十    年     一     月    二十九    日
                              臺灣板橋地方法院刑事第六庭
                                  法      官  蔡  新  毅
右正本證明與原本無異。
如不服本判決，應於判決送達後十日內，向本院提出上訴狀，上訴於臺灣高等法院。
                                  法院書記官  謝  麗  秋
中       華       民       國     九十    年     一     月    二十九    日
※附錄本案論罪科刑法條全文※
毒品危害防制條例第十條：
施用第一級毒品者，處六月以上五年以下有期徒刑。
施用第二級毒品者，處三年以下有期徒刑。


司法院資訊處製作；財團法人民間司法改革基金會備份。
